【裁判字號】    97,聲減,2902
【裁判日期】    971226
【裁判案由】    聲請減刑及定應執行刑
【裁判全文】
臺灣高雄地方法院刑事裁定            97年度聲減字第2902號
聲  請  人  臺灣高雄地方法院檢察署檢察官
受  刑  人  甲○○
                    （現於台灣屏東監獄另案執行中）
上列受刑人因違反槍砲彈藥刀械管制條例等案件，已經判決罪刑
確定，聲請人聲請減刑及定應執行刑（97年度聲減字第1510號）
，本院裁定如下：
    主  文
甲○○所犯如附表所示之罪，均減刑詳如附表所載，應執行有期
徒刑壹年伍月，併科罰金新臺幣伍萬元，徒刑如易科罰金，罰金
如易服勞役，均以銀元參佰元即新臺幣玖佰元折算壹日。
    理  由
一、聲請意旨略以：受刑人甲○○於民國92年8 月2 日，因違反
    槍砲彈藥刀械管制條例案件，經鈞院以92年度訴字第2305號
    判決判處有期徒刑1 年6 月，併科罰金新臺幣50,000元，罰
    金如易服勞役，以300 元（即新台幣900 元）折算1 日，於
    93年6 月18日確定在案（附表編號1 所示之罪）；又於92年
    7 月起至92年10月9 日，因違反毒品危害防制條例案件，經
    鈞院以93年度易字第90號判決判處有期徒刑5 月，如易科罰
    金，以參佰元（即新台幣玖佰元）折算1 日，於93年8 月27
    日確定在案（附表編號2 所示之罪）；另於92年12月27日起
    至93年1 月3 日，因違反槍砲彈藥刀械管制條例案件，經鈞
    院以93年度訴字第2146號判決判處有期徒刑1 年，併科罰金
    新臺幣50,000元，罰金如易服勞役，以300 元（即新台幣90
    0 元）折算1 日，於94年11月17日確定在案（附表編號3 所
    示之罪）。聲請人以受刑人所犯如附表所示之罪，其犯罪時
    間均在96年4 月24日之前，合於中華民國九十六年罪犯減刑
    條例第2 條第1 項之規定，且無同條例第3 條所定不得減刑
    之情形，爰依法聲請裁定減刑，並定其應執行之刑等語。
二、按犯罪在中華民國96年4 月24日以前者，除本條例另有規定
    外，有期徒刑、拘役或罰金，減其刑期或金額二分之一。緩
    刑或假釋中之人犯，於本條例施行之日起，視為已依前項規
    定減其宣告刑，毋庸聲請裁定減刑。但經撤銷緩刑之宣告或
    假釋者，仍應依本條例規定聲請裁定減刑；犯最重本刑為5
    年以下有期徒刑以下之刑之罪，依本條例規定減為6 月以下
    有期徒刑、拘役者，應於為減刑裁判時，併諭知易科罰金折
    算之標準，中華民國九十六年罪犯減刑條例第2 條第1項 第
    3 款、第2 項、第9 條分別定有明文。次按裁判確定前犯數
    罪者，併合處罰之。又數罪併罰，有2 裁判以上者，依第51
    條之規定，定其應執行之刑，刑法第50條、第53條分別定有
    明文。再數罪併罰案件之執行完畢，係指數罪定應執行之刑
    後，已將該應執行之刑執行完畢而言，若僅數罪中之一罪所
    宣告之刑執行完畢，而數罪合併所定應執行之刑尚未執行完
    畢，即應認為未全部執行完畢（最高法院78年度第2 次刑事
    庭會議、臺灣高等法院第3 次刑事庭庭長會議討論中華民國
    96年罪犯減刑條例法律問題（三）決議二結論可資參照）。
    末按減刑後之易科罰金或易服勞役之折算標準，仍宜照原標
    準定之，法院辦理九十六年減刑案件應行注意事項第16條定
    有明文。
三、經查：
（一）本件受刑人甲○○前於92年8 月2 日，因違反槍砲彈藥刀
      械管制條例案件，經本院以92年度訴字第2305號判決（偵
      查案號：臺灣高雄地方法院檢察署92年度偵字第16283 號
      ）判處有期徒刑1 年6 月，併科罰金新臺幣50,000元，罰
      金如易服勞役，以銀元300 元即新台幣900 元折算1 日，
      於93年6 月18日確定在案；又於92年7 月起至92年10月9
      日，因違反毒品危害防制條例案件，經本院以93年度易字
      第90號判決（偵查案號：臺灣高雄地方法院檢察署92年度
      毒偵字第4801號、第6058號）判處有期徒刑5 月，如易科
      罰金，以銀元300 元即新台幣900 元折算1 日，於93年8
      月27日確定在案；另於92年12月27日起至93年1 月3 日，
      因違反槍砲彈藥刀械管制條例案件，經本院以93年度訴字
      第2146號判決（偵查案號：臺灣高雄地方法院檢察署93年
      度偵字第13490 號）判處有期徒刑1 年，併科罰金新臺幣
      50,000元，罰金如易服勞役，以銀元300 元即新台幣900
      元折算1 日，於94年11月17日確定在案，上開3 罪接續執
      行，於95年4 月26日假釋付保護管束出監，原訂於96年1
      月29日假釋期滿，後因受刑人於假釋期內之95年12月21日
      更違反槍砲彈藥刀械管制條例，經本院以96年訴字第314
      號判決有期徒刑4 年，併科罰金150,000 元，受刑人不服
      上訴，經臺灣高等法院高雄分院以96年上訴字第1154 號
      判決上訴駁回，並於96年8 月6 日確定在案，而經臺灣高
      雄監獄於96年10月5 日報請法務部撤銷假釋，並經法務部
      於96年11月8 日核復在案，尚餘殘刑8 月6 日等情，有臺
      灣高雄監獄報請撤銷假釋報告表、法務部法矯決字第0960
      039014號函在卷可稽，上述等情業據本院核閱臺灣高等法
      院被告前案紀錄表、臺灣高雄地方法院檢察署刑案資料查
      註紀錄表及各該判決書無訛，此部分之事實，堪予認定。
      是受刑人甲○○所犯如附表所示之罪，其犯罪時間既均在
      96 年4月24日以前，又合於減刑條件，依法自應予以減刑
      ，聲請人此部分減刑之聲請於法並無不合，自應予以准許
      ，爰引原判決時所應適用之法律，減刑為如主文所示之刑
      ，並諭知如主文所示之易科罰金折算標準。
（二）再受刑人甲○○所犯如附表所示之罪，合於數罪併罰之要
      件，自應併合處罰，且縱如附表編號1 、2 所示之犯罪業
      已執行完畢，依據上開說明，即應認未全部執行完畢，而
      附表所示之3 罪既合於定應執行刑之條件，不能因犯罪之
      一部分所科之刑業經執行完畢而認檢察官之聲請為不合法
      ，予以駁回，惟其已執行部分當不能重複執行，應由檢察
      官於指揮執行時扣除之，此與定應執行之刑之裁定無涉（
      最高法院81年度台抗字第28號判決意旨參照），併此敘明
      。
（三）本院審核聲請人之聲請為正當，爰裁定減刑並定應執行刑
      及諭知易科罰金、易服勞役之折算標準如主文所示。又原
      判決諭知沒收部分，不在減刑範圍內，仍應依原判決執行
      之，附此敘明。
四、依刑事訴訟法第477 條第1 項，刑法第53條，修正前刑法第
    51條第5 款、第41條第1 項前段、第2 項、第42條第2 項前
    段，修正前罰金罰鍰提高標準條例第2 條（已刪除），現行
    法規所定貨幣單位折算新臺幣條例第2 條，中華民國96年罪
    犯減刑條例第2 條第1 項第3 款、第2 項、第8 條第1 項、
    第9 條，裁定如主文。
中    華    民    國    97    年    12    月    26    日
                  刑事第五庭    法  官  楊珮瑛
以上正本證明與原本無異。
如不服本裁定，應於收受送達後5 日內向本院提出抗告狀。
中    華    民    國    97    年    12    月    26    日
                                書記官  郭南宏


司法院資訊處製作；財團法人民間司法改革基金會備份。
